臺灣臺南地方法院新市簡易庭小額民事判決
                                    111年度新小字第311號
原      告  楊鈴鈺  
被      告  陳依凡  

上列當事人間損害賠償(交通)事件，經本院於中華民國111年5月
19日言詞辯論終結，本院判決如下：
    主      文
原告之訴駁回。
訴訟費用新臺幣壹仟元由原告負擔。
    事實及理由
一、原告起訴主張： 
　㈠被告駕駛車牌號碼000-0000號自小客車，於民國111年1月28
    日下午2時25分許，在臺南市○○區○○路000號前違規跨越雙黃
    線迴轉時，不慎擦撞原告駕駛當時靜止停放路邊之車牌號碼
    000-0000號自小客車(下稱系爭車輛)，造成系爭車輛車體受
    損，系爭車輛已修復完畢，但經台灣區汽車修理工業同業公
    會鑑定，經修復後之事故車輛價值已減損新臺幣(下同)70,0
    00元。爰依侵權行為損害賠償規定，請求被告賠償系爭車輛
    價值減損70,000元。
　㈡車子當初是向格上租車公司租的，可以提出發票證明。我已
    經跟格上公司結清，車子這個月已經完成過戶到我的名下，
    車牌號碼是000-0000。 
　㈢聲明：被告應給付原告70,000元。
二、被告答辯稱：
　㈠原告僅憑台灣區汽車修理工業同業公會函文便聲稱系爭車輛
    價值減損70,000元，被告認證據尚有不足，應要有收據或其
    他證據資料佐證。況系爭車輛乃向格上汽車租賃股份有限公
    司(下稱格上公司)承租之租賃車，車輛所有人為格上公司非
    原告，原告請求被告賠償系爭車輛價值減損實無依據。
　㈡聲明：原告之訴駁回。
三、得心證理由：
　㈠按因故意或過失，不法侵害他人之權利者，負損害賠償責任
    。不法毀損他人之物者，被害人得請求賠償其物因毀損所減
    少之價額。民法第184條第1項、第196條亦分別定有明文。
    是車輛遭撞擊致價值貶損，車輛所有人可依民法第184條第1
    項、第196條規定，向加害人求償車輛減損之價值，倘求償
    人非車輛所有人，則其財產權(即車輛價值)未受侵害，與侵
    權行為損害賠償規範要件不合，自不得對加害人有所主張。
　㈡本件原告主張被告駕駛自小客車，於上開時地違規跨越雙黃
    線迴轉時，不慎擦撞原告駕駛當時靜止停放路邊之系爭車輛
    ，除造成系爭車輛車體受損，亦減損車輛之價值乙節，業據
    提出臺南市政府警察局善化分局道路交通事故當事人登記聯
    單、車輛受損照片等件為證，核與臺南市政府警察局善化分
    局檢送之道路交通事故調查卷資料相符。被告亦不爭執發生
    交通事故之事實，僅對於原告請求賠償車輛減損之價值有意
    見，可信原告主張被告因行車疏失導致系爭車輛受損之事實
    為真實。依據上開法條規定，被告對於系爭車輛因本件事故
    所受之損害，負有賠償責任乙節，要可認定。
　㈢惟原告請求被告賠償系爭車輛因事故造成價值減損部分，則
    據被告抗辯原告當時並非系爭車輛之車主，並質疑原告提出
    之台灣區汽車修理工業同業公會函文足以佐證系爭車輛因事
    故減損之價值等語。本院透過公路監理電子閘門查詢，已無
    系爭車輛之車籍紀錄。經詢問，原告坦承事故發生時，車主
    為格上汽車租賃股份有限公司，但陳稱：車子是租的，已跟
    該公司結清，車子已經過戶至伊名下，新領車牌號碼是000-
    0000，並提出汽車出租單及行車執照為證。本院審閱原告提
    出之出租單，其上記載租車人姓名「愛樂魅國際生技股份有
    限公司」，顯非原告，難認事故發生時原告基於租賃關係，
    對於系爭車輛具有使用權存在。至原告主張伊為系爭車輛新
    車主，固提出行車執照供核。但系爭車輛為車籍異動前發生
    交通事故，若因事故造成價值減損，亦僅原車主或自車主受
    讓賠償請求權之人始得請求賠償。原告係於事故發生後始取
    得系爭車輛之所有權，復未提出自原車主受讓賠償請求權之
    相關證明，難認其對於系爭車輛於受讓前所發生之損害具有
    損害賠償請求權。
　㈣綜合調查，系爭事故發生時原告並非系爭車輛之承租人，亦
    非所有人，及其對於系爭車輛因事故所造成之損害，並未提
    出已自車主受讓賠償請求權之相關證明，難認原告對於系爭
    車輛於受讓前因事故造成之價值減損，具有損害賠償請求權
    存在。從而，本件原告依侵權行為損害賠償法律關係，請求
    被告賠償系爭車輛價值減損70,000元，與法不合，實屬無據
    ，應予駁回。
四、本件為小額訴訟事件，依民事訴訟法第436條之19條規定，
    法院為訴訟費用之裁判時，應確定費用額。查本件僅原告支
    出裁判費1,000元，被告無其他費用支出，是本件訴訟費用
    額確定為1,000元，並應依同法第78條規定，由敗訴之原告
    負擔。
五、據上論結，本件原告之訴為無理由，依民事訴訟法第78條、
　　第436之19，判如主文。　　
中　　華　　民　　國　　111 　年　　6 　　月　　2 　　日
                  臺灣臺南地方法院新市簡易庭
　　　　　　　　　　　　　　　　　法  官　許蕙蘭
以上正本係照原本作成。
如不服本判決，應於送達後20日內，向本院提出上訴狀並表明上
訴理由，如於本判決宣示後送達前提起上訴者，應於判決送達後
20日內補提上訴理由書（須附繕本）。
對於小額程序之第一審判決之上訴，非以其違背法令之理由，不得為之。且上訴狀內應記載表明（一）原判決所違背之法令及其具體內容。（二）依訴訟資料可認為原判決有違背法令之具體事實者。　　　　　　　　　　　　　　　　　
中　　華　　民　　國　　111 　年　　6 　　月　　2 　　日
                                  書記官  柯于婷